# 设计服务和生产样品的服务

提问人：寻 求帮助 时间：2021-04-04 08:05:03
新收入准则应用指南中提到一个例子：企业承诺为客户设计一种实验性的新产品并负责生产 10 个样品，企业在生产和测试样品的过程中需要对产品的设计进行不断的修正，导致已生产的样品均可能需要进行不同程度的返工。当企业预计由于设计的不断修正，大部分或全部拟生产的样品均可能需要进行一些返工时，在不对生产造成重大影响的情况下，由于提供设计服务与提供样品生产服务产生的风险不可分割，客户没有办法选择仅购买设计服务或者仅购买样品生产服务，因此，企业提供的设计服务和生产样品的服务是不断交替反复进行的，两者高度关联，在合同层面是不可明确区分的。
请问各位老师， 那对于上述案例来说， 设计并生产 10 个样品 是作为一项单独的履约义务对吧？那他是属于时段型履约义务还是时点型履约义务？？ 如果是属于时点型履约义务，当他生产出 6 个样品并移交客户以后，收入应该怎么确认？

回答人：chenyiwei
这里生产 10 个样品是依附于研发服务的，不属于单独的履约义务。此类研发服务多数可能是属于在一个时点履约。交付合格的样品可能是履约完毕、控制权转移的标志。